臺灣彰化地方法院刑事判決　　　　　　　　　　　　　九十三年度交易字第九八號
　　公　訴　人　臺灣彰化地方法院檢察署檢察官
　　被　　　告　乙○○
右列被告因過失傷害案件，經檢察官提起公訴（九十三年度偵緝字第一四三號），本
院認有刑事訴訟法第二百七十三條之一第一項所定之情形，而改依簡式審判程序判決
如左：
    主  文
乙○○因過失傷害人，累犯，處有期徒刑肆月，如易科罰金，以佰元折算壹日。
    事  實
一、乙○○前曾於民國八十三年間，分別因違反藥事法案件，經本院判處有期徒刑八
    月確定，及違反麻醉藥品管理條例案件，經本院判處有期徒刑九月確定，復再違
    反麻醉藥品管理條例案件，經本院判處有期徒刑五年六月確定，三案經定應執行
    刑為有期徒刑六年六月，甫於九十二年三月十日執行完畢。乙○○於九十二年四
    月二十六日零時十分許，駕駛車牌號碼ＱＣ─一八四九號自用小客貨車，沿彰化
    縣秀水鄉○○路由南往北方向行駛，途經該路二段七三０號前之雙向四車道時，
    本應注意汽車行駛時，駕駛人應注意車前狀況，並隨時採取必要之安全措施，及
    行車速度，應依速限標誌或標線之規定，而該路段時速為不得超過每小時六十公
    里，及汽車在雙向四車道行駛時，除準備停車或臨時停車外，不得駛出路面邊線
    或跨越兩條車道行駛，而依當時情形雖為夜間，然天候晴、路面乾燥無缺陷，且
    道路無障礙物、視距良好，乙○○並無不能注意之情事，竟疏未注意車前狀況，
    隨時採取必要之安全措施，並以時速逾每小時七十公里之速度超速行駛，適有不
    明車輛自其左前方，由內往外側變換車道，楊振隆為避免碰撞該車而貿然將車駛
    出道路邊線，適當時路旁有同向行人甲○○行經該處，楊振隆因閃避不及由後方
    撞及甲○○，甲○○因此倒地，致受有外傷性胸挫傷、左側肋骨骨折、鎖骨與肩
    胛骨骨折併血胸、脾破裂、頭部外傷、腦挫傷、腦震盪等傷害。乙○○並於肇事
    後，犯罪被發覺前，以電話報警處理，並留待現場向警方自首而接受裁判。
二、案經被害人甲○○訴由彰化縣警察局鹿港分局報告臺灣彰化地方法院檢察署檢察
    官偵查起訴；本院認有刑事訴訟法第二百七十三條之一第一項所定之情形，而改
    依簡式審判程序審理。
    理  由
一、按除被告所犯為死刑、無期徒刑、最輕本刑為三年以上有期徒刑之罪或高等法院
    管轄第一審案件者外，於前條第一項程序進行中，被告先就被訴事實為有罪之陳
    述時，審判長得告知被告簡式審判程序之旨，並聽取當事人、代理人、辯護人及
    輔佐人之意見後，裁定進行簡式審判程序；除簡式審判程序及簡易程序案件外，
    第一審應行合議審判，刑事訴訟法第二百七十三條之一第一項、第二百八十四條
    之一分別定有明文。本件被告所涉係死刑、無期徒刑、最輕本刑為三年以上有期
    徒刑之罪或高等法院管轄第一審案件以外之罪，並於本院行準備程序時就被訴事
    實為有罪之陳述，本院合議庭依前揭規定，經評議結果，裁定改由一名法官獨任
    行簡式審判程序，先予敘明。
二、右揭事實，業據被告乙○○迭於警訊、偵查及本院審理中坦承不諱，核與證人甲
    ○○於警訊、偵查中證述之情節相符，且有驗傷診斷書一紙、現場相片十二張及
    道路交通事故調查報告表一份等附卷可稽。復按行車速度，應依速限標誌或標線
    之規定，及汽車行駛時，駕駛人應注意車前狀況，並隨時採取必要之安全措施，
    及汽車在雙向四車道行駛時，除準備停車或臨時停車外，不得駛出路面邊線或跨
    越兩條車道行駛，此道路交通安全規則第九十三條第一項、第九十四條第三項、
    第九十八條第一項第五款分別定有明文，且該路段行車速限為每小時六十公里，
    復有道路交通事故調查報告表記載明確，被告駕車自應遵守前開規定及不超速行
    駛；又依卷附道路交通事故調查報告表所載，本案交通事故發生時，雖為夜間，
    然天候晴、路面乾燥無缺陷，且道路無障礙物、視距良好，故客觀上被告並無不
    能注意之情事，被告應注意、能注意而疏未注意依前開規定行車，以致肇事，其
    有過失自明；本案經送臺灣省彰化縣區車輛行車事故鑑定委員會鑑定之結果，亦
    持相同之看法，有該鑑定委員會九十三年六月十五日彰鑑九三０四０五字第０九
    三五六０一三四七號函送之鑑定意見書在卷可憑；且被告過失行為與告訴人受傷
    之間，具相當因果關係，被告過失傷害之犯行，應堪認定。
三、核被告所為，係犯刑法第二百八十四條第一項前段之過失傷害罪。被告於肇事後
    ，犯罪被發覺前，即留待現場向警方表示其為肇事者而願接受裁判，此有道路交
    通事故現場簡易筆錄一份附卷可參，其對未發覺之犯罪自首，應依刑法第六十二
    條前段之規定，減輕其刑。被告前曾於八十三年間，分別因違反藥事法案件，經
    本院判處有期徒刑八月確定，及違反麻醉藥品管理條例案件，經本院判處有期徒
    刑九月確定，復再違反麻醉藥品管理條例案件，經本院判處有期徒刑五年六月確
    定，三案經定應執行刑為有期徒刑六年六月，甫於九十二年三月十日執行完畢，
    有台灣彰化地方法院檢察署刑案紀錄簡覆表乙份附卷足按，五年以內再犯本案有
    期徒刑以上之罪，屬累犯，依法應加重其刑，並先加重後減輕之。爰審酌被告未
    能與告訴人達成和解、本件致告訴人所生之危害程度，及犯罪後主動報警、坦承
    犯行之態度等一切情狀，量處如主文所示之刑，並諭知易科罰金之折算標準。
據上論斷，應依刑事訴訟法第二百七十三條之一第一項、第二百九十九條第一項前段
，刑法第二百八十四條第一項前段、第六十二條前段、第四十七條、第四十一條第一
項前段，罰金罰鍰提高標準條例第一條前段、第二條，判決如主文。
本案經檢察官田德煙到庭執行職務。
中    華    民    國    九十三    年      十      月      二十九        日
                                臺灣彰化地方法院刑事交通法庭
             法      官  吳  俊  螢
右正本證明與原本無異。
如不服本判決，應於送達後十日內向本院提出上訴狀(須附繕本)。
告訴人或被害人對於判決如有不服具備理由請求檢察官上訴者，其上訴期間之計算係
以檢察官收受判決正本之日期為準。
                                    法院書記官  黃  當  易
中    華    民    國    九十三    年      十      月      二十九        日
刑法第二百八十四條
因過失傷害人者，處六月以下有期徒刑、拘役或五百元以下罰金。致重傷者，處一年
以下有期徒刑、拘役或五百元以下罰金。
從事業務之人，因業務之過失傷害人者，處一年以下有期徒刑、拘役或一千元以下罰
金。致重傷者，處三年以下有期徒刑、拘役或二千元以下罰金。
